臺灣臺中地方法院臺中簡易庭小額民事判決    
111年度中小字第1775號
原      告  台北富邦商業銀行股份有限公司

法定代理人  程耀輝  
訴訟代理人  陳朝舜  
被      告  侯增輝  


上列當事人間請求返還借款事件，經本院於民國111年6月23日言
詞辯論終結，判決如下：
    主      文
被告應給付原告新臺幣柒萬捌仟肆佰伍拾伍元，及自民國九十五
年一月二日起至清償日止，按週年利率百分之九點三計算之利息
，暨自民國九十五年二月三日起至清償日止，逾期在六個月以內
者，按上開利率百分之十，逾期超過六個月部分，按上開利率百
分之二十計算之違約金。
訴訟費用新臺幣壹仟元由被告負擔。
本判決得假執行。
    爭執事項及理由要領
一、原告主張：被告向富邦商業銀行股份有限公司（下稱富邦銀
    行）申請信用貸款，富邦銀行於民國93年2月2日撥付新台
    幣（下同）20萬元，利息按信貸指標利率加碼7.3%計付，並
    應按月攤還本息，如有任何一期本金或利息未如期攤還，其
    債務即視為全部到期，借款人喪失期限利益，遲延履行給付
    本金或利息時，除仍按上開利率計息外，逾期在6個月以內
    者，按上開利率百分之10，逾期超過6個月者，就超過部分
    ，按上開利率百分之20計算違約金，詎被告僅攤還本息至95
    年1月1日止，其後即未依約清償，其債務應視同全部到期，
    被告尚欠本金78,455元，及如主文所示之利息、違約金，嗣
    富邦銀行於94年1月1日起與台北銀行股份有限公司合併，富
    邦銀行係消滅銀行，其權利義務由存續之台北銀行股份有限
    公司概括承受，又台北銀行股份有限公司合併同時更名為台
    北富邦商業銀行股份有限公司等語，業據提出經濟部函、股
    份有限公司變更登記表、貸款契約書及客戶放款交易明細表
    等為證，核與所述相符；被告已於相當時期受合法之通知，
    而未於言詞辯論期日到場，亦未提出任何準備書狀爭執，依
    民事訴訟法第436條之23準用第436條第2項適用同法第280條
    第3項、第1項之規定，視同自認，堪信原告主張之事實為真
    正。從而，原告依據消費借貸契約之法律關係請求被告給付
    如主文所示之金額及利息、違約金，為有理由，應予准許。
二、本件依民事訴訟法第436 條之20規定，應依職權宣告假執行
    ，並確定其訴訟費用額為1,000元（即裁判費1,000元），由
    被告負擔。
中　　華　　民　　國　　111 　年　　7 　　月　　14　　日
                      臺灣臺中地方法院臺中簡易庭
                                  法　官　吳蕙玟
以上正本係照原本作成。
如不服本判決，應於送達後20日內，以判決違背法令為理由，向
本院提出上訴狀並表明上訴理由（上訴理由應表明一、原判決所
違背之法令及其具體內容；二、依訴訟資料可認為原判決有違背
法令之具體事實），如於本判決宣示後送達前提起上訴者，應於
判決送達後20日內補提上訴理由書（須附繕本）。如委任律師提
起上訴者，應一併繳納上訴審裁判費。
中　　華　　民　　國　　111 　年　　7 　　月　　14　　日
                                  書記官　楊思賢